# 权益法核算未及时转为成本法核算处理。

提问人：奥迪特 11 时间：2017-12-26 20:47:02
A公司于 2013 年对其持股25%的B公司进行股权回购，以 225 万收购自然人持有的75%合计 150 万的股权并完成了工商变更，A公司2013 年至 2016 年对B公司仍按权益法核算，理由是 17 年 11 月才收到集团批复该收购事项，并在 17 年按全资子公司进行合并。想明白上述事项有哪些不合理之处？如何处理？

回答人：chenyiwei
首先，在集团批复之前就完成收购，是否符合集团和本企业的投资决策流程和相关内控制度？ 其次，要考虑不获得集团批准情况下是否影响该项股权转让的效力，此问题建议咨询律师意见。个人理解，如果集团本身不是交易的一方，且合同本身并未约定需在获得集团批准后才生效，则在合同自身约定的成立条件均已成就的情况下，该交易应当是合法有效的，不因未履行集团批准程序而无效。
相应地，应当自实际完成股权收购之日起就转为哼本法核算，对个别报表和合并报表进行相应的追溯重述处理。

提问人：奥迪特 11 时间：2017-12-28 16:28:21
谢谢陈老师解答 经后续了解到，该收购发生时，公司董事会决议要求完成评估工作，公司于 2015 年 3 月 31 日为基准日完成第二次评估报告，我们能否以该日期为股权收购完成之日，以该评估值为可辨认净资产公允价值，转为成本法核算？原因是第一次评估报告不公允。

回答人：chenyiwei
评估报告的完成只是获取进一步信息，但应当与取得控制权无直接关联？